【裁判字號】    91,上易,335
【裁判日期】    920130
【裁判案由】    業務侵占等
【裁判全文】
臺灣高等法院高雄分院刑事判決                    九十一年度上易字第三三五號
    上  訴人即
    自  訴  人  丙○○  男民國.
    自訴代理人  林伯祥律師
    上  訴  人
    即  被  告  乙○○  男民國.
    上  訴  人
    即  被  告  周欣穎原名甲.
    共      同
    選任辯護人  吳玉豐律師
    被      告  丁○○  男民國.
    選任辯護人  林弘明律師
右上訴人等因被告業務侵占等案件，不服臺灣高雄地方法院九十年度自字第十四號中
華民國九十一年一月十八日第一審判決，提起上訴，本院判決如左：
      主  文
原判決關於乙○○、周欣穎部分撤銷。
乙○○毀棄損害他人車輛工作單、每日營收登記表、流水帳，足以生損害於他人，處
有期徒刑肆月，如易科罰金以佰元折算壹日。
周欣穎無罪。
其他上訴駁回。
      事  實
一、乙○○、丙○○、魏錦發、王孟川於民國（下同）八十八年九月間各出資新台幣
    （下同）三十萬元，共同在高雄市○○區○○路合夥成立「賓總企業社」，經營
    汽車修護等業務，並以丙○○為營業登記之負責人，魏錦發、王孟川則於現場擔
    任修理技師，每月薪資各三萬五千元，因丙○○另有事業經營，遂責由乙○○負
    責修車廠內汽車修護等業務，嗣於八十九年四月二十八日李堂豪亦出資五十萬元
    成為「賓總企業社」之合夥人，並在現場擔任技師，「賓總企業社」亦遷廠至高
    雄市三民區○○○路三七五號之一繼續營業，於合夥事業存續期間，乙○○認在
    現場從事合夥事業之人較掛名之合夥人對於合夥事業貢獻更多，亦較為辛勞，遂
    瞞著丙○○，而與現場之魏錦發、王孟川等人決定除每月薪資外，視營業情況，
    對現場工作之合夥人加發每人一萬五千至二萬五千元不等工作獎金，迄於八十九
    年九月間，「賓總企業社」成立將屆滿一週年，因丙○○欲了解合夥事業損益之
    情形，乙○○恐上開加發獎金之事為丙○○所知悉，竟於八十九年九月十五日七
    時許，在前揭修護廠內將合夥事業自成立開始由會計周欣穎（原名甲○）平日所
    登錄每日營收登記表，部分之流水帳及車輛工作單等帳冊燒毀，因乙○○一再拒
    絕交出上開帳冊，丙○○經由合夥人王孟川等人之告知，始知上情。
二、案經丙○○於九十年一月四日向台灣高雄地方法院提起自訴。
    理  由
壹、撤銷改判部分：
甲、被告乙○○部分：
一、訊據上訴人即被告乙○○（下稱被告）矢口否認有揭毀損犯行，辯稱：賓總企業
    社雖係合夥事業，每一合夥人均可任意取得、翻閱修理廠內之車工單、營收登記
    帳冊等物品，且車輛工作單等均放置於鐵櫃內，其並未侵占入己，亦未燒毀車工
    單等物品云云。
二、經查：
  (一)「賓總企業社」係由王孟川、魏錦發、被告乙○○及自訴人於八十八年九月間共
    同集資合夥經營之汽車修護事業，八十九年四月間又加入李堂豪為合夥人等事實
    ，業據被告乙○○供認在卷，並據證人即合夥人王孟川、魏錦發等於原審證述在
    卷，核與自訴人自訴之情節相符，堪信自訴人此部分之指訴為真實。
  (二)「賓總企業社」確設有汽車每日營收登記表、車輛工作單等，作為記載車主姓名
    、車號、維修內容、工資、零件費用等相關資料，有自訴人所提出在高雄市○○
    區○○路六十二號之一經營合夥事業時所製作之「賓總汽車車輛工作單」十二張
    、由被告乙○○簽名、同案被告周欣穎蓋印之八十九年九月份「賓總汽車每日營
    收登記表」六張、八十九年五月至八月之流水帳十九張在卷可憑（見原審(一)卷第
    四十六頁至五十一頁、第一四一頁至一七一頁），證人即合夥人王孟川於原審法
    院證稱：我看過周小姐（指同案被告甲○，事後已更名為周欣穎）做帳，有一本
    是綠色的外皮流水帳；證人魏錦發亦證稱：有看過公司綠色流水帳各等語（見原
    審卷第一０五頁、第一０七頁），足徵「賓總企業社」於經營合夥事業時確有製
    作上開工作單、流水帳、營收登記表無訛。
  (三)證人魏錦發於原審法院證稱：八十九年九月十五日因為曹先生（指自訴人）要周
    小姐（指同案被告周欣穎）交出帳冊，九月十五日中午張先生告訴我帳冊他都燒
    掉了，叫我放心，因為帳冊關於獎金部分有問題不能給曹先生看，所以他燒掉了
    ，我是在九月十五、十六日知道的等語，證人李堂豪於原審法院亦證稱：九月十
    六日早上我是第二個最早到公司的人，乙○○拉我到辦公室講話，他說公司帳沒
    有問題，要我相信他，而且他說帳冊他燒掉了；乙○○說我們每月多領一萬元，
    他怕曹先生知道，所以要將帳冊燒掉等語（見原審(一)卷第一０五頁、第一八七頁
    ），而如前所述，賓總汽車車輛工作單、賓總汽車每日營收登記表等僅記載車主
    姓名、車號、維修內容、工資、零件費用，不包括記帳發放獎金之流水帳，再依
    上開證人魏錦發、李堂豪所證，足徵被告乙○○確有為避免上開加發獎金之事為
    自訴人丙○○所知悉，而燒毀部分合夥人所共有之每日營收登記表、流水帳本、
    車輛工作單等帳冊無訛，核與自訴人指訴工作單、日報表、流水帳不見等語相符
    （見原審(一)卷一八五頁倒數第六行）。雖證人魏錦發、李堂豪二人就被告乙○○
    燒毀之日期所證相差一日，惟渠等係於九十年三月八日、同年三月二十六日出庭
    證述，距事件發生之日相去已近六個月，且僅一日之差，而所證燒毀帳冊之主要
    事實仍屬一致，是尚難據此認渠等所證不足採信。再者，證人即替「賓總企業社
    」報稅之會計事務所人員王玉春、林秀英雖於原審法院證稱：未曾收賓總企業社
    人員做好之帳冊，僅收受周欣穎所拿來之進出貨發票、收據類之付費、薪資表，
    而代為製作傳票、帳本並申報稅捐等語，惟同案被告周欣穎所提供者係為製作傳
    票、報稅等所必要之資料，是尚難以證人王玉春、林秀英未曾目睹或收受每日營
    收登記表等帳冊而認「賓總企業社」未設有上開帳冊，是證人王玉春、林秀英所
    證亦難採為被告乙○○有利之認定。
  (四)被告乙○○係受自訴人及股東之委任總攬「賓總企業社」修車廠之業務，此經自
    訴人於自訴狀內陳述明確（見原審(一)卷第二頁），證人魏錦發於原審亦證稱：乙
    ○○是現場管理，其他三位都是技師等語（見原審(一)卷第一０四頁），是魏錦發
    、王孟川、李堂豪及被告乙○○均係執行合夥事業之人，證人王孟川於原審證稱
    ：乙○○說因為現場比較辛苦所以要發獎金給我們，當初我們三人都同意等語（
    見原審卷第一０八頁第七行），足徵按營業狀況核發獎金係經現場執行合夥事業
    之全體合夥人之決議無訛，參以證人魏錦發於本院調查時證稱：因為勞役不均，
    我、李堂豪、王孟川、丙○○提議增加薪水等語，自訴人亦陳稱：我感覺應該勞
    役均等，我把薪水提高等語（見本院卷第八十六頁以下），及提起本件自訴之律
    師費亦均未經合夥人即被告乙○○同意而以合夥財產支付，有如後鑑定報告內所
    列費用可按等情觀之，合夥事業之執行應係採多數決無訛，是被告及現場技師王
    孟川等三人受領獎金部分應無不法所有之意圖，被告乙○○毀損之動機，應係其
    主觀之疑慮，惟仍不能免除其毀損之罪責，附此敘明。
    綜上所述，事證明確，被告乙○○所辯不足採信，其犯行已堪認定。
三、按刑法第三百三十六條之業務侵占罪係以意圖為自己不法之所有，易持有為己有
    為犯罪成立之要件，本件被告乙○○係為避免加發獎金之事為自訴人所知悉，始
    將車輛工作單、每日營收登記表、流水帳燒毀，衡情亦無據為己有之必要。核被
    告乙○○所為，係犯刑法第三百五十四條之毀損罪，自訴人認係業務侵占罪，尚
    有未洽。
四、原審因認被告乙○○事證明確，據以論罪科刑，固非無見，惟(一)被告乙○○所為
    應成立毀損罪，原判決認應成立業務侵占罪，適用法則自有未洽；(二)如後所述，
    並無證據足以證明同案被告周欣穎亦參與毀損、侵占之情事，原判決認被告乙○
    ○與同被案告周欣共同參與業務侵占前揭帳冊，亦有未洽，被告乙○○上訴意旨
    否認毀損犯行，指摘原判決不當，及如後所述，自訴人上訴意旨以被告乙○○另
    有侵占合夥事業之營業款項，涉有背信、業務侵占、加重竊盜、無故侵入住宅等
    罪嫌，指摘原判決不當，雖均無理由，惟原判決既有上開可議，自應由本院將原
    判決關於被告乙○○部分撤銷改判。爰審酌被告乙○○犯罪動機在於避免加發獎
    金之事為自訴人所知悉，毀損車工單等造成合夥事業事後對於客戶之維修、服務
    之不便，及犯後仍否認犯行之犯後態度等一切情狀，量處如主文第二項所示之刑
    ，並諭知如易科罰金以三百元折算一日之標準。
五、自訴意旨另以：被告乙○○係受自訴人及股東之委任，總攬「賓總企業社」修車
    廠之營業，本應盡善良管理人之注意，詎被告乙○○竟於任職期間將營業所得飽
    入私囊後，於八十九年九月十六日凌晨侵入營業所內盜出營業帳冊，因認被告乙
    ○○涉有業務侵占、背信、加重竊盜、無故侵入住宅罪嫌云云。自訴人認被告乙
    ○○涉有上開侵占營業收入、背信、竊盜罪嫌，係以證人即股東王孟川、魏錦發
    等之證述，及將合夥所餘留之每日營收登記表、汽車工作單等送誠揚聯合會計師
    事務鑑定結果，依八十九年九月之淨利率推估，八十八年十月至八十九年八月之
    盈餘應有八十六萬八千四百一十八元，依八十九年十月至九十年十二月之淨利率
    推估則有七十萬二千四百八十五元，而合夥成立時，各合夥人出資一百七十萬元
    、盤讓舊址所得三十萬元，扣除八十九年春節分紅四十萬元、股東魏、王、李所
    領之工作獎金十三萬七千元，八十九年五月遷廠時購買機械、裝潢等費用約七十
    萬元，八十九年九月分會計周欣穎移交時銀行存款六十萬九千三百零四元，經加
    減後，計被告乙○○、周欣穎等業務侵占數額約在一百零二萬一千六百一十四元
    或八十五萬五千六百八十一元為主要論據。惟訊據被告乙○○則否認有自訴人所
    指上開犯行，辯稱：合夥成立伊始共有資金八十萬元，八十八年九月間增資四十
    萬元，建廠花費資金八十五萬元，春節分紅四十萬元，舊廠盤讓收入二十五萬元
    ，八十九年四月李堂豪入股時收入五十萬元、合夥事業遷廠時建廠花費資金一百
    四十餘萬元，共支出二百六十餘萬元，不足建廠金額由應付材料款支付，被告周
    欣穎離職時尚交出六十餘萬元等語。經查：
  (一)本院依自訴人之請求，由自訴人將賓總企業社八十九年九月一日至九十年十二月
    三十一日之每日營收登記表、八十八年十月至九十年十二月每月營業總表二七張
    、八十九年九月至九十年十二月每月營業明細表十五張、八十九年九月至九十年
    十二月之汽車工作單及廠商領款簽收簿、請款單據、薪資表等送誠揚聯合會計師
    事務鑑定結果，固認依八十九年九月之淨利率推估，八十八年十月至八十九年八
    月之盈餘為八十六萬八千四百一十八元，依八十九年十月至九十年十二月之淨利
    率推估則為七十萬二千四百八十五元，有鑑定報告在卷可憑（見本院上易卷第一
    ０九頁），惟自訴人所提供之上開鑑定所憑每日營收登記表，並非合夥成立迄於
    八十九年九月十八日同案被告周欣穎交接時之全部每日營收登記表。又自訴人提
    供鑑定之所謂「賓總汽車營業總表」，其主管及會計欄內均無被告乙○○、周欣
    穎簽名或用印認證（見原審(一)卷第一二五至一三五頁），其餘大部分之資料均係
    在被告乙○○不再插手合夥事業時之資料，是鑑定基礎所憑資料是否週延、確實
    並非無疑。再者，合夥建廠及遷廠之費用、八十九年春節分紅四十萬元、現場技
    師之獎金亦均未列入，此為自訴代理人所自承，被告辯稱建廠時花費用八十五萬
    元，遷廠花費一百四十餘萬元，固未能舉證以實其說，惟刑事訴訟之被告本無自
    證無罪之義務，自訴人仍負有提出證據以證明被告確有侵占營業所得及金額之責
    任，自訴人雖稱遷廠費用約七十萬元云云，然未提出確切之證據以為證明，且就
    建廠費用亦未提出確實之證據，而建廠及遷廠又確係需要一筆經費支出，雖自訴
    人於本院提出遷廠後之租賃契約（見本院卷第九五頁），惟此僅係租用土地及其
    上之鐵庴之費用而已，尚難謂無其他機具之安裝、購置、搬遷運費等支出，另被
    告乙○○亦領有工作獎金，自訴人就此部分支出僅列合夥人王孟川、李堂豪、魏
    錦發三人亦不正確，是自訴人此部之指訴即難採信。何況前揭鑑定結果亦僅係推
    估數，不是統計數，實際金額可能更更高，亦可能更低，此經鑑定人即誠揚聯合
    會計師事務之會計師洪國瑜於本院審理時證述在卷（見本院卷第一五七頁），是
    上開鑑定尚不足以證明被告乙○○有業務侵占之情事。此外，賓總企業社稅捐之
    申報均委由王玉春經營之會計師事務所代為辦理，該會計事務所人員係根據所交
    付之發票、收據、單據（如高速公路通行費）、薪資表作會計上之處理，並製作
    帳本（包括現金簿、總分類帳、分錄簿），申報稅捐部分亦詳實申報等情，業經
    證人王玉春、林秀英於原審證述明確，自訴人亦不能舉證證明同案被告周欣穎所
    制作之上開帳冊內容與會計師事務所所製作者不符，是被告乙○○是否有背信、
    侵占合夥營業收入款項，尚屬不能證明。
  (二)自訴人所提出「賓總企業社」在玉山銀行、華南商業銀行、中國信託商業銀行存
    摺影本上畫黃線之有關「匯款解付甲○」、「匯款存入甲○」、「跨電匯甲○」
    部分，均係將款項存入帳戶，而非自該帳戶中提領，自訴人指稱係遭被告乙○○
    與同案被告甲○侵占云云，殊屬無據。存摺影本上畫黃線之有關以金融卡提領二
    十四萬元部分，係因中國信託帳戶印鑑遺失，乃以提款卡領出款項轉帳至玉山、
    華南銀行帳戶，此經同案被告周欣穎陳明在卷，證人魏錦發於原審亦證稱：知道
    公司（實係合夥）印章遺失之事，那天我載周小姐去辦交車，再載到中國信託，
    途中買飲料時，又回頭跟我說印章不見了，隔了幾天曹先生（即自訴人）有載周
    小姐去銀行辦印鑑變更等語（見原審(一)卷一０五頁倒數第一行），而上開存款提
    款卡提領後，均匯入「賓總企業社」之華南等銀行帳戶，有卷附之銀行存摺影本
    可按（見原審(一)卷第六至第十頁），被告乙○○上開辯解應堪採信，此外，自訴
    人對於被告乙○○究如何侵占合夥事業款項、侵占多少金額，及被告乙○○如何
    違背任務之行為，迄未提出確切之證據以為證明，被告乙○○被訴侵占營業收入
    、背信部分之罪嫌尚屬不能證明。
  (三)被告乙○○乃「賓總企業社」之股東之一，且為負責現場管理，持有修護廠進出
    之鑰匙，此經其於原審陳明在卷，核與自訴人於原審所陳：每個合夥人均有一把
    鑰匙等語相符（見原審(一)卷第一八六頁），則被告乙○○於任職期間，以其所持
    有之鑰匙打開「賓總企業社」之營業場所執行合夥事務，即非無故侵入。又如前
    所述，被告乙○○係恐發放獎金之事為自訴人所知悉，而於上班後在修護廠內燒
    毀帳冊以湮滅證據，且其亦係合夥人對於工作單、流水帳等亦非無取閱、使用之
    權利，衡情應無竊取之不法意圖。
    綜上所述，自訴人指訴被告乙○○於任職期間將營業所得飽入私囊、於八十九年
    九月十六日凌晨侵入營業所內盜出營業帳冊，認被告乙○○另涉有業務侵占、背
    信、加重竊盜、無故侵入住宅罪嫌部分均屬不能證明。
六、原審因認被告乙○○業務侵占營業收入、背信、竊盜、無故侵入住宅等罪嫌不能
    證明，惟此部分與前揭論罪科刑部分有裁判上一罪關係，不另為無罪之諭知，經
    核此部與法固無不合，自訴人仍執前詞聲明上訴，指摘原判決此部分不當，為無
    理由，但原判決認燒毀車工單、流水帳部分應成立業務侵占罪部分有適用法則不
    當之違誤，應由本院撤銷改判，已如前述，是此部分亦一併撤銷，惟被告乙○○
    被訴此部分罪嫌與前揭論罪科刑部分有裁判上一罪關係，故仍不另為無罪之諭知
    。
乙、被告周欣穎部分：
一、自訴意旨另以：被告周欣穎係「賓總企業社」之會計，詎於任職期間，竟與同案
    被告乙○○共同意圖為自己不法之所有，將賓總企業社之營業收入侵占入己，復
    於八十九年九月十六日凌晨侵入營業所內，盜出營業冊帳，若其未共同參與業務
    侵占，亦無需事後掩飾犯行而再共同侵入、竊取及毀損之必要，因認被告周欣穎
    亦共同涉有業務侵占、背信、加重竊盜、無故侵入住宅、毀損等罪嫌。訊據被告
    周欣穎則否認有自訴人所指之犯行，辯稱：其非股東，並無燒毀帳冊之必要，其
    係在任職中且係上班期間前往修車廠上班，並無非法侵入賓總企社之情事，其離
    去時亦僅帶走個人電腦書籍等私人物品，並未攜帶任何公司物品，亦未侵占任何
    公司款項等語。
二、按犯罪事實應依證據認定之，無證據不得推定其犯罪事實，刑事訴訟法第一百五
    十四條定有明文。所謂認定犯罪事實之證據係指足以認定被告確有犯行為之積極
    證據而言，該項證據自須適合於被告犯罪事實之認定，始得採為斷罪之資料，亦
    即犯罪事實應憑真實之證據，如未能發現相當之證據，或證據不足以證明，自不
    能以推測或擬制之方法以為裁判之基礎，此有最高法院二十九年台上字第三一０
    五號、四十年台上字第八六號判例可資參照。本件自訴人認被告周欣穎涉有上開
    犯行係以若其未參與，實無事後再共同侵入賓總企業社竊取及毀損自訴人帳冊之
    必要為論據。
三、經查：
  (一)被告周欣穎係八十九年九月十八日交接後始離職，有自訴人所提出之交接清單在
    卷可憑（見原審(一)卷第五頁），則其於交接離職前，在上班時間內到「賓總企業
    社」上班，亦無無故侵入之可言。再者，自訴人所提出「賓總企業社」在玉山銀
    行、華南商業銀行、中國信託商業銀行存摺影本上畫黃線之有關「匯款解付甲○
    」、「匯款存入甲○」、「跨電匯甲○」均非遭盜領而出，而係因賓總企業社在
    銀行存款印鑑章遺失，不得已下所採取之變通措施，存摺影本上畫黃線之有關以
    金融卡提領二十四萬元部分，亦係因中國信託帳戶印鑑遺失，乃以提款卡領出款
    項轉帳至玉山、華南銀行帳戶所採取之應變措施，均已如前述，自訴人指稱被告
    周欣穎侵占入已云云，顯屬無據，再者，並無確切之證據足以證明同案被告乙○
    ○有侵占營業上收入，亦已如前述，自訴人認被告周欣穎與被告乙○○共同侵占
    、背信亦屬無據。
  (二)被告周欣穎確曾央請同案被告丁○○於八十九年九月十六日上午到「賓總企業社
    」取走相關物品之事實，固經被告周欣穎、丁○○供認在卷，惟被告周欣穎辯稱
    ：係取走個人所電腦書籍、雜誌、鞋子等物品，且修車廠之每日工作單厚厚一疊
    ，亦不可能放入手提袋等語。證人李堂豪於原審雖證稱：因為接近公司經營一週
    年，我們要看帳單，結果帳單被乙○○、周欣穎、丁○○燒掉了，在九月十六日
    早上八時十五至二十分，我是第二個最早到公司的人，乙○○拉我到辦公室講話
    ，他說公司帳沒有問題，要我相信他，他說帳冊他燒掉了等語（見原審卷第一八
    七頁），惟證人王孟川、魏錦發均未證稱周欣穎有燒毀帳冊之情事，而李堂豪上
    開所證亦係聽自被告乙○○，而非目睹，同案被告乙○○已否認有與被告周欣穎
    共同燒毀帳冊之情事，是就被告周欣穎部分而言，李堂豪所證係屬傳聞，自難採
    為被告周欣穎不利之認定。又被告周欣穎僅係受僱於合夥事業，亦無證據足以證
    明其亦領有工作獎金或其他不法所得，其亦無燒毀帳冊以煙滅證據之動機。再者
    ，亦無證據足以證明當日委由同案被告丁○○所攜走者係修車廠內之工作單等物
    品，是自訴人指訴被告周欣穎有參與毀損云云，亦屬不能證明。
    綜上所述，被告周欣穎被訴業務侵占、背信、加重竊盜、無故侵入住宅、毀塤等
    罪嫌均屬不能證明。
四、原判決認被告周欣穎被訴侵占業務上營業收入、背信、加重竊盜、無故侵入住宅
    部分不能證明，固非無見，自訴人仍執前詞聲明上訴，指摘原判決此部分不當，
    亦屬無理由，惟被告周欣亦無侵占或毀損其所製作之車工單、流水帳等物品，已
    詳如前述，原判決未詳為推求，遽認其亦有共同侵占業務上持有之物品罪，尚有
    未洽，被告周欣穎執此聲明上訴，指摘原判決不當，即屬有理由，應由本院將原
    判決關於被告周欣穎部分撤銷改判，並就被告周欣穎被訴之全部罪嫌諭知無罪之
    判決。
貳、駁回上訴部分：
一、自訴意旨另略以：被告丁○○與乙○○、周欣穎係朋友關係，竟與乙○○、周欣
    穎共同於八十九年九月十六日凌晨七時四十一分左右，無故侵入自訴人位於民族
    一路三七五號之一營業所內，將營業帳冊、財務報表等相關資料盜取，因認被丁
    ○○亦共同涉有加重竊盜、無故侵入住宅等罪嫌。自訴人認被告丁○○涉有上開
    罪嫌係以其與被告乙○○、周欣穎同夥及被告丁○○與周欣穎事後所述有出入，
    為主要論據。惟訊據被告丁○○則否認有此部分之犯行，辯稱：其係受被告周欣
    穎之託而於八十九年九月十六日七時多許，前往賓總企業社載運私人物品，於抵
    達後周欣穎即自行將一箱物品及一、二個手提袋放入小自客車後車廂內，下班後
    前往周欣穎住處交給周女等語。
二、經查：(一)卷內並無確切之證據足以證明被告丁○○所載走者係車工單、流水帳，
    且被告乙○○、周欣穎亦不成立竊盜罪。(二)被告周欣穎於當時既仍係「賓總企業
    社」之會計，則於被告周欣穎將離職之前，委請被告丁○○前往賓總企業社載運
    私人物品，亦難謂係無故侵入。(三)如前所述，證人李堂豪雖證稱：帳單被被告乙
    ○○、周欣穎、丁○○燒掉了云云，惟證人王孟川、魏錦發均未證稱丁○○有燒
    毀帳冊之情事，而李堂豪並無親眼目睹，且李堂豪所證係屬傳聞，亦難採為被告
    丁○○不利之認定。(四)被告周欣穎、丁○○就丁○○所載走之物品究係在當日在
    下班後送至被告周欣穎住處，抑或隔了好幾天才送至周欣穎之住處，所述固然不
    一致，惟被告所辯縱然不能成立，仍非有積極之證據足以證明其有犯罪行為，不
    能遽為有罪之認定，此有最高法院三十年上字第一八三一號判例可資參照，是尚
    難以渠等所陳不一致，遽為被告丁○○亦參與其事，何況亦無證據足以證明被告
    周欣穎亦有參與其事。此外，亦無切確之證據足以證明被告丁○○有自訴人所指
    之犯行，被告蔡宏宗被訴上開罪嫌，亦屬不能證明。
三、原審因認被告蔡宏宗被訴加重竊盜、無故侵入住宅等罪嫌均不能證明，而諭知無
    罪之判決，經核原判決此部分與法並無不合，自訴人仍執陳詞，指摘原判決此部
    分不當，為無理由，應予駁回。
據上論結，應依刑事訴訟法第三百六十八條、第三百六十九條第一項前段、第三百六
十四條、第三百四十三條、第二百九十九條第一項前段、第三百零一條，刑法第三百
五十四條、第四十一條第一項，罰金罰鍰提高標準條例第一條前段、第二條，判決如
主文。
中     華     民    國     九十二     年       一       月   三十      日
                              臺灣高等法院高雄分院刑事第四庭
                                  審判長法官  蕭權閔
                                        法官  陳啟造
       法官  李嘉興
右正本證明與原本無異。
不得上訴。
                                      書記官  劉博文
中    華    民    國     九十二     年       二       月      七        日
附錄：本判決論罪科刑法條：
刑法第三百五十四條
毀棄、損壞前二條以外之他人之物或致令不堪用，足以生損害於公眾或他人者，處二
年以下有期徒刑、拘役或五百元以下罰金。
                                                                        Ｆ


司法院資訊處製作；財團法人民間司法改革基金會備份。
